【裁判字號】    89,簡上,174
【裁判日期】    890424
【裁判案由】    違反台灣省菸酒專賣暫行條例
【裁判全文】
臺灣高雄地方法院刑事判決                        八十九年度簡上字第一七四號
    上訴人  即
    被      告  甲○○
右上訴人因違反台灣省內菸酒專賣暫行條例案件，不服台灣高雄地方法院高雄簡易庭
八十九年度雄簡字第三六九號中華民國八十九年四月二十四日第一審判決（簡易判決
處刑聲請書案號：臺灣高雄地方法院檢察署八十八年度偵字第二八九二九號），提起
上訴，本院判決如左：
    主  文
上訴駁回。
甲○○緩刑年。
    事  實
一、甲○○基於概括之犯意，自民國八十八年十一月間起，連續在高雄縣鳳山市○○
    ○路二七七號前其所擺設之檳榔攤內，販賣未貼專賣憑證之大衛杜夫牌、七星牌
    及峰牌洋菸予不特定之人，大衛杜夫牌每包售價新台幣（下同）四十元，獲利十
    元，七星牌每包售價四十元，獲利十元，峰牌每包售價五十五元，獲利五元，嗣
    於八十八年十一月二十二日十六時二十分許，為警在上址當場查獲，並扣得未貼
    專賣憑證香菸大衛杜夫牌洋菸二百一十包、七星牌洋菸五百包、峰牌洋菸一千包
    。
二、案經高雄縣警察局鳳山分局報請台灣高雄地方法院檢察署檢察官偵查後聲請簡易
    判決處刑。
    理  由
一、右揭事實，業據被告甲○○在警訊中及本院審理時坦承不諱，且有大衛杜夫牌洋
    菸二百一十包、七星牌洋菸五百包、峰牌洋菸一千包扣案足資佐證，本件事證明
    確，被告犯行堪以認定。
二、核被告所為，係犯台灣省內菸酒專賣暫行條例第三十七條第五款之販賣未貼專賣
    憑證之菸類罪。其先後多次犯行，時間緊接，手段相同，觸犯同一罪名之罪，顯
    係基於概括犯意反覆為之，應依連續犯之規定論以一罪，並加重其刑。原審因適
    用台灣省內菸酒專賣暫行條例第三十七條第五款、（按：同條例第四十二條係贅
    引）、刑法第十一條前段、第五十六條、修正前刑法第四十一條、罰金罰鍰提高
    標準條例第一條前段、第二條以簡易判決處被告有期徒刑四月，如易科罰金，以
    三百元折算壹日，並依台灣省內菸酒專賣暫行條例四十條第一款，為扣案未貼專
    賣憑證菸類沒收之宣告，經核認事用法均無違誤，被告上訴意旨，空言指摘原判
    決不當，為無理由，應予駁回。但查被告前未曾受有期徒刑以上刑之宣告，此有
    台灣高等法院被告全國前案紀錄表在卷可稽，被告並提出其母親陳梅罹患子宮頸
    癌之重大傷病免自行部份負擔證明卡一份，證明其母重病尚待奉養，其因一時思
    慮欠週而觸刑章，經此偵、審程序及刑之宣告後，當知所警惕信無再犯之虞，是
    本院認對其刑之宣告以暫不執行為適當，併諭知緩刑三年，以啟自新。
三、按刑法第四十一條於九十年一月四日修正，同年月十日經總統公布施行，修正刑
    法第四十一條第一項規定：「犯最重本刑為五年以下有期徒刑以下之刑之罪，而
    受六個月以下有期徒刑或拘役之宣告，因身體、教育、職業、家庭之關係或其他
    正當事由，執行顯有困難者，得以一元以上三元以下折算一日，易科罰金。但確
    因不執行所宣告之刑，難收矯正之效，或難以維持法秩序者，不在此限。」本件
    被告所犯台灣省內菸酒專賣暫行條例第三十七條第五款之罪，最重本刑為三年以
    下有期徒刑，在上開條文修正前即屬得易科罰金之案件，不因該條文之修正而影
    響被告得易科罰金之權益及折算標準，自無撤銷原判決之必要，併予敘明。
據上論斷，應依刑事訴訟法第四百五十五條之一第一項、第三項、第三百六十八條，
刑法第七十四條第一款，判決如主文。
中      華      民      國    九十      年  四      月    二十六    日
                              臺灣高雄地方法院刑事第一庭
                                      審判長法  官        林水城
                                            法  官        黃悅璇
                                            法  官        郭佳瑛
右正本證明與原本無異。
如不服本判決，應於判決送達後十日內，向本院提出上訴狀。
                                             書記官        王美玲
中    華    民    國      九十      年      四      月      二十七      日


司法院資訊處製作；財團法人民間司法改革基金會備份。
